臺灣板橋地方法院刑事判決　　　　　　 100年度易字第1574號
公　訴　人　臺灣板橋地方法院檢察署檢察官
被　　　告　黃福安
上列被告因詐欺案件，經檢察官提起公訴（100 年度偵字第1003
9 號），本院依簡式審判程序，判決如下：
    主  文
黃福安犯如附表「罪名暨應處刑罰」欄所示之罪，共柒罪，各處
如附表「罪名暨應處刑罰」欄所示之刑。應執行有期徒刑壹年拾
月。
    事  實
一、黃福安自民國86年2 月17日起，在顓台實業股份有限公司（
    下稱顓台公司）擔任工程部經理，嗣於97年3 月26日升任為
    副總經理，綜理公司所有事務。詎其竟基於意圖為自己不法
    之所有，自96年4 月24日起，迄同年8 月10日止，在臺北縣
    中和市（現改制為新北市中和區○○○路957 號11樓之顓台
    公司內，利用職務之便，假冒長春人造樹脂廠股份有限公司
    、苗栗煤礦場等公司人員欲訂購秤重系統為由，向顓台公司
    不知情之倉管人員要求出貨，致倉管人員陷於錯誤，而交付
    由顓台公司代理，如附表所示之德國SARTORIUS 牌秤重系統
    予黃福安（黃福安所涉各次詐欺時、地、方式，詳如附表所
    載）。黃福安得手後，遂將詐得之秤重系統，以向不知情友
    人林德昌借得之日日發工程有限公司（下稱日日發公司）名
    義，賣予盟智科技股份有限公司（下稱盟智公司，其負責人
    彭志強涉嫌故買贓物部分，另經臺灣板橋地方法院檢察署檢
    察官為不起訴處分），所得款項則全數供己花用。嗣黃福安
    離職後，因盟智公司於99年8 月間，擬向顓台公司購買上開
    品牌之秤重系統，經顓台公司派員前往盟智公司查看，發現
    盟智公司裝設之秤重系統序號係顓台公司所進口，經循線追
    查後，始悉上情。
二、案經顓台公司訴請臺灣板橋地方法院檢察署檢察官偵查起訴
    。
    理  由
一、本院於準備程序進行中，被告黃福安就被訴事實為有罪之陳
    述，經告知被告簡式審判程序之旨，並聽取公訴人及被告之
    意見後，裁定進行簡式審判程序。
二、被告所為如附表編號1 至7 所述之詐欺事實，為被告在本院
    審理時坦承不諱，並據告訴人顓台公司法定代理人莊永彰於
    偵查中指述綦詳，且經證人林德昌、趙柏源、李佳美、莊武
    能於偵查中證述甚明。此外，復有海關進出口貨物稅費繳納
    證兼匯款申請書、電子計算機統一發票、進口報單、INVOIC
    E 、顓台公司進出貨明細、貨品借出／出貨通知單、盟智公
    司提出之請購單、採購單、訂購單、收貨驗收單、日日發公
    司報價單、統一發票、合作金庫商業銀行整批匯款委託書、
    匯款申請書回條聯等附卷可稽，足認被告上開自白確與事實
    相符。從而，本件事證明確，被告所為如附表編號1 至7 之
    犯行，均堪以認定，應予依法論科。
三、核被告如附表編號1 至7 所為，均係犯刑法第339 條第1 項
    之詐欺取財罪。被告所犯7 次詐欺取財罪間，犯意各別，行
    為分殊，應予分論併罰。爰審酌被告身為告訴人公司工程部
    經理，理應善盡其職務之責，為公司謀求最大利益，詎其不
    思此為，反利用公司內部控制之漏洞，詐騙公司所代理販售
    之秤重系統，嚴重損及告訴人公司之金額達171 萬8500元（
    見99年度他字第6133號卷第263 頁），惡行自屬非輕，再被
    告迄今猶未與告訴人公司達成和解或對之全數賠償，其所為
    自應分別受有相當程度之刑事非難，惟念及被告犯後坦承犯
    行，尚具悔意，且被告並無前科紀錄，此有臺灣高等法院被
    告前案紀錄表1 份在卷可按，素行應非不良，兼衡其生活狀
    況及犯罪之動機、目的等一切情狀，分別量處如附表「罪名
    暨應處刑罰」欄所示之刑。又被告所犯如附表編號1 所示之
    罪，其犯罪時間係在96年4 月24日以前，合於中華民國九十
    六年罪犯減刑條例第2 條第1 項第3 款之規定，且無該條例
    所定不應減刑之情形，是併依上開減刑條例規定予以減刑，
    及與其餘不應減刑之部分定應執行刑如主文所示，以示懲儆
    。
據上論斷，應依刑事訴訟法第273 條之1 第1 項、第299 條第1
項前段，刑法第339 條第1 項、第51條第5 款，刑法施行法第1
條之1 第1 項、第2 項前段，中華民國九十六年罪犯減刑條例第
2 條第1 項第3 款、第7 條、第11條，判決如主文。
本案經檢察官李超偉到庭執行職務。
中    華    民    國    100     年    6   月    30    日
                    刑事第一庭  法  官  陳正偉
上列正本證明與原本無異。
如不服本判決，應於判決送達後10日內敘明上訴理由，向本院提
出上訴狀 (應附繕本) ，上訴於臺灣高等法院。其未敘述上訴理
由者，應於上訴期間屆滿後20日內向本院補提理由書「切勿逕送
上級法院」。
                                書記官  許慧禎
中    華    民    國    100     年    6   月    30    日
附錄本案論罪科刑法條全文：
中華民國刑法第339條
意圖為自己或第三人不法之所有，以詐術使人將本人或第三人之
物交付者，處5年以下有期徒刑、拘役或科或併科1千元以下罰金
。
以前項方法得財產上不法之利益或使第三人得之者，亦同。
前二項之未遂犯罰之。
附表：
┌──┬──────┬─────────┬────────┬───────┬─────┬─────────────┐
│編號│  犯罪時間  │     犯罪地點     │    犯罪方法    │   所得物品   │荷重元序號│      罪名暨應處刑罰      │
├──┼──────┼─────────┼────────┼───────┼─────┼─────────────┤
│ 1  │96年4 月24日│臺北縣中和市（現改│假借長春人造樹脂│德國SARTORIUS │0000000000│黃福安意圖為自己不法之所有│
│    │            │制為新北市中和區）│廠股份有限公司（│牌秤重系統1 套│0000000000│，以詐術使人將本人之物交付│
│    │            │中正路957 號11樓顓│楊富吉）訂購之名│              │0000000000│，處有期徒刑柒月，減為有期│
│    │            │台公司內          │義領貨          │              │0000000000│徒刑月又拾伍日。        │
│    │            │                  │                │              │          │                          │
│    │            │                  │                │              │          │                          │
│    │            │                  │                │              │          │                          │
├──┼──────┼─────────┼────────┼───────┼─────┼─────────────┤
│ 2  │96年6 月21日│同上              │假借長春人造樹脂│同上          │0000000000│黃福安意圖為自己不法之所有│
│    │            │                  │廠股份有限公司（│              │0000000000│，以詐術使人將本人之物交付│
│    │            │                  │許博覃）訂購之名│              │          │，處有期徒刑柒月。        │
│    │            │                  │義領貨          │              │          │                          │
│    │            │                  │                │              │          │                          │
├──┼──────┼─────────┼────────┼───────┼─────┼─────────────┤
│ 3  │96年6 月27日│同上              │假借苗栗煤礦場（│同上          │0000000000│黃福安意圖為自己不法之所有│
│    │            │                  │江義寶）訂購之名│              │0000000000│，以詐術使人將本人之物交付│
│    │            │                  │義領貨          │              │0000000000│，處有期徒刑柒月。        │
│    │            │                  │                │              │          │                          │
│    │            │                  │                │              │          │                          │
├──┼──────┼─────────┼────────┼───────┼─────┼─────────────┤
│ 4  │96年7 月17日│同上              │假借長春人造樹脂│同上          │0000000000│黃福安意圖為自己不法之所有│
│    │            │                  │廠股份有限公司（│              │          │，以詐術使人將本人之物交付│
│    │            │                  │許博覃）訂購之名│              │          │，處有期徒刑柒月。        │
│    │            │                  │義領貨          │              │          │                          │
│    │            │                  │                │              │          │                          │
├──┼──────┼─────────┼────────┼───────┼─────┼─────────────┤
│ 5  │96年7 月24日│同上              │假借林建民訂購之│同上          │0000000000│黃福安意圖為自己不法之所有│
│    │            │                  │名義領貨        │              │    至    │，以詐術使人將本人之物交付│
│    │            │                  │                │              │0000000000│，處有期徒刑柒月。        │
│    │            │                  │                │              │          │                          │
│    │            │                  │                │              │          │                          │
├──┼──────┼─────────┼────────┼───────┼─────┼─────────────┤
│ 6  │96年8 月10日│同上              │假借長春人造樹脂│同上          │0000000000│黃福安意圖為自己不法之所有│
│    │            │                  │廠股份有限公司（│              │    至    │，以詐術使人將本人之物交付│
│    │            │                  │楊富吉）訂購之名│              │0000000000│，處有期徒刑柒月。        │
│    │            │                  │義領貨          │              │          │                          │
│    │            │                  │                │              │          │                          │
├──┼──────┼─────────┼────────┼───────┼─────┼─────────────┤
│ 7  │96年8 月10日│同上              │假借李世彬訂購之│同上          │0000000000│黃福安意圖為自己不法之所有│
│    │（起訴書誤載│                  │名義領貨        │              │    至    │，以詐術使人將本人之物交付│
│    │為96年8 月14│                  │                │              │0000000000│，處有期徒刑柒月。        │
│    │日）        │                  │                │              │          │                          │
│    │            │                  │                │              │          │                          │
└──┴──────┴─────────┴────────┴───────┴─────┴─────────────┘